【裁判字號】    92,交抗,570
【裁判日期】    920610
【裁判案由】    違反道路交通管理處罰條例
【裁判全文】
臺灣高等法院交通事件裁定                        九十二年度交抗字第五七０號
    抗  告  人
    即受處分人  甲○○
右抗告人因違反道路交通管理處罰條例案件，不服臺灣板橋地方法院九十二年度交聲
字第六四五號，中華民國九十二年五月五日所為裁定（原處分案號：北監六字第裁四
○─ＡＨ0000000號），提起抗告，本院裁定如左：
    主  文
抗告駁回。
    理  由
一、按汽車駕駛人，行車速度，超過規定之最高時速者，處新臺幣一千二百元以上二
    千四百元以下罰鍰，道路交通管理處罰條例第四十條第一項定有明文。次按汽車
    駕駛人違反第四十條第一項規定者，除依原條款處罰鍰外，並予記違規點數一點
    ；道路交通管理處罰條例第六十三條第一項第一款亦定有明文。
二、原裁定以：本件受處分人即異議人甲○○，於九十年六月十日凌晨零時三十二分
    許，駕駛車號Ｌ五─三○八號營業小客車，行經臺北市○○○路○段三九九巷前
    ，行車速度，超過規定之最高時速二十公里以上。異議人固坦承行車時速為七十
    公里（詳參本院九十二年四月一日訊問筆錄），惟渠否認有違規之行為，然查，
    本件證人即舉發員警高彗峰到庭具結證稱：「異議人違規的地點曾經有一段時間
    是限速五十公里，異議人違規的時間就是在限速五十公里的時候，限速的標誌是
    前，這個是用移動式照相，實際上誤差為時速一公里，但是我們取締都會放寬時
    速超過十公里才會舉發。」（詳參本院九十二年四月一日訊問筆錄），復經本院
    函詢臺北市交通管制工程處函查結果，忠孝東路七段三九九號前路段於九十年六
    月十日當時行車速限應為五十公里，有臺北市交通管制工程處九十二年四月十五
    日北市交工設字第○九二三一一二七五○○號函在卷為據。是異議人於前揭時、
    地駕駛上開營業小客車時，當時現場實際最高行車速限應為五十公里之事實，堪
    予認定。依上所述，自難認異議人上開所辯屬實。異議人以未違規為由，提出本
    件異議，雖無理由，然原處分機關僅依道路交通管理處罰條例第四十條第一項規
    定，裁處罰鍰新臺幣二千四百元，漏未依同條例第六十三條第一項第三款之規定
    ，記違規點數一點，於法尚有未合，爰依法撤銷原處分，另行裁處甲○○汽車駕
    駛人，於行車速度，超過規定之最高時速，處罰鍰新臺幣貳仟肆佰元，並記違規
    點數壹點。
三、抗告意旨以：請函查台北市交通局時期，當時為改善交通將速限四十公里改為五
    十公里，六十公里速限亦改為五十公里，該路段即為速限六十公里，而當時放寬
    超速二十公里不予取締，本件未達取締標準云云。惟查，經原審函詢臺北市交通
    管制工程處函查結果，忠孝東路七段三九九號前路段於九十年六月十日當時行車
    速限應為五十公里，有臺北市交通管制工程處九十二年四月十五日北市交工設字
    第○九二三一一二七五○○號函在卷為據。是抗告人於前揭時、地駕駛上開營業
    小客車時，當時現場實際最高行車速限應為五十公里之事實，堪予認定。又員警
    取締行車超速，均放寬時速超過十公里始予舉發，亦據證人即舉發員警高彗峰於
    原審到庭證述明確（詳見原審九十二年四月一日訊問筆錄），抗告人謂該路段即
    為速限六十公里，當時放寬超速二十公里不予取締，本件未達取締標準云云，要
    無可採。原處分機關僅依道路交通管理處罰條例第四十條第一項規定，裁處罰鍰
    新臺幣二千四百元，漏未依同條例第六十三條第一項第三款之規定，記違規點數
    一點，於法尚有未合，原審依法撤銷原處分，另行裁處甲○○汽車駕駛人，於行
    車速度，超過規定之最高時速，處罰鍰新臺幣貳仟肆佰元，並記違規點數壹點。
    經核並無違誤。本件抗告為無理由，應予駁回。
四、據上論結，應依道路交通案件處理辦法第二十六條，刑事訴訟法第四百十二條，
    裁定如主文。
中      華      民      國    九十二    年      六      月      十      日
                              臺灣高等法院交通法庭
                                  審判長法  官  溫  耀  源
                                        法  官  何  菁  莪
                                        法  官  邱  同  印
右正本證明與原本無異。
不得再抗告。
                                        書記官  莊  昭  樹
中      華      民      國    九十二    年      六      月      十      日


司法院資訊處製作；財團法人民間司法改革基金會備份。
